【裁判字號】    90,易,2432
【裁判日期】    900718
【裁判案由】    家庭暴力防治法
【裁判全文】
臺灣高雄地方法院刑事判決                          九十年度易字第二四三二號
    公  訴  人  臺灣高雄地方法院檢察署檢察官
    被      告  甲○○
右列被告因家庭暴力防治法案件，經檢察官提起公訴（九十年度偵字第一０八四九號
），本院判決如左：
    主    文
甲○○傷害人之身體，處拘役伍拾日。如易科罰金，以參佰元折算壹日。
    事    實
一、甲○○與乙○○係夫妻關係，二人間具有家庭暴力防治法第三條第一款所定之家
    庭成員關係。甲○○於民國九十年五月二日凌晨二時許，在高雄市前鎮區○○○
    路一九０巷五一號岳父家，因酒後欲抱小孩而與乙○○發生口角衝突，竟基於傷
    害他人身體之犯意，強行抓住乙○○之雙臂，並對乙○○拳打腳踢，致使乙○○
    受有左上臂四處直徑一至二公分（起訴書誤載為二至四公分）不等瘀傷、左前臂
    三處直徑二至四公分不等瘀傷、右上臂瘀傷三Ｘ五公分及其他多處一公分左右小
    瘀傷、右前臂瘀傷四Ｘ一公分及多處０．五至一公分長小撕裂傷、左小腿兩處瘀
    傷四Ｘ三公分及五Ｘ三公分、右小腿瘀傷四Ｘ二公分等多處傷害。
二、案經乙○○訴請臺灣高雄地方法院檢察署檢察官偵查起訴。
    理    由
一、右揭事實業據被告甲○○於本院審理時供承不諱，核與告訴人乙○○於偵查及本
    院審理時之指訴情節相符，並經在場之證人蔡高評即告訴人之父親於偵查中證稱
    屬實，復有阮綜合醫院診斷證明書一紙在卷可稽，堪認被告之白自核與事實相符
    ，自得採為論罪之依據。本件事證已臻明確，被告犯行洵堪認定。
二、核被告所為，係犯刑法第二百七十七條第一項之普通傷害罪，又因被告與告訴人
    係夫妻關係，具有家庭暴力防治法第三條第一款所定之家庭成員關係，故被告本
    件犯行亦屬於家庭暴力防治法第二條第二項所稱之家庭暴力罪。爰審酌被告係因
    照顧幼子之事而與告訴人產生口角爭執，一時情緒失控方犯本件犯行，惡性非鉅
    ，又告訴人雖受有多處挫傷、撕裂傷之傷害，惟受傷情形均非嚴重，且被告犯罪
    後復能坦認犯行，態度良好等一切情狀，量處如主文所示之刑，並諭知易科罰金
    之折算標準。
據上論斷，應依刑事訴訟法第二百九十九條第一項前段，刑法第二百七十七條第一項
、第四十一條第一項，罰金罰鍰提高標準條例第一條前段、第二條，判決如主文。
本案經檢察官呂幸玲到庭執行職務。
中      華      民      國      九十    年      七      月     十八     日
                                  臺灣高雄地方法院刑事第七庭
                                      法  官  蔡  正  雄
右正本證明與原本無異。
如不服本判決，應於判決送達後十日內，向本院提出上訴狀。
                                      書記官  許  雅  惠
中      華      民      國      九十    年      七      月     十八     日
附錄本判決論罪之法條：
刑法第二百七十七條第一項：
傷害人之身體或健康者，處三年以下有期徒刑、拘役或一千元以下罰金。


司法院資訊處製作；財團法人民間司法改革基金會備份。
